# 请教陈版国有企业被收购后的调账问题

提问人：leonzc 时间：2016-04-04 16:36:35
一家国有企业被私企100%收购，且继续经营，故根据评估值在单体层面也调账了
单体调账后，在权益这块，实收资本按收购时私企支付的对价（=评估净值）确认了，与原来的实收资本不同，原来的资本公积也没了
请教陈版，这样处理是否正确？如果正确，依据是什么？

回答人：chenyiwei
不恰当。这种情况是只能进行资产、负债价值的账务调整而不能调整实收资本的，因为这种做法相当于以自有资产评估增值后增资，不符合工商对出资的要求，即使要办理注册资本的工商变更也是有难度的。